臺灣桃園地方法院民事裁定
111年度訴字第28號
原      告  趙守文  
訴訟代理人  甘秀鳳  


被      告  楊冠玉  
            蔡媛怡  
上列當事人間請求撤銷詐害債權行為等事件，本院裁定如下：
    主  文
原告應於收受本裁定之日起5日內，補繳裁判費新臺幣27,720元
。
    理  由
一、按提起民事訴訟應依民事訴訟法繳納裁判費，此為必須具備
    之程式。又起訴不合程式者，法院應以裁定駁回之。同法第
    249 條第1 項第6 款亦有明文。又按核定訴訟標的之價額，
    以起訴時之交易價額為準，無交易價額者，以原告就訴訟標
    的所有之利益為準；以一訴主張數項標的者，其價額合併計
    算之，但所主張之數項標的互相競合或應為選擇者，其訴訟
    標的價額，應依其中價額最高者定之，民事訴訟法第77條之
    1第2項、第77條之2第1項分別定有明文。又債權人主張債務
    人詐害其債權，依民法第244條規定提起撤銷詐害行為之訴
    者，債權人行使撤銷權之目的，在使其債權獲得清償，故應
    以債權人因撤銷權之行使所受利益為準，原則上以債權人主
    張之債權額，計算其訴訟標的價額；但被撤銷法律行為標的
    之價額低於債權人主張之債權額時，則以該被撤銷法律行為
    標的之價額計算，最高法院97年度第1次民事庭會議決議可
    資參照。
二、查原告請求撤銷被告間就坐落於桃園市○○區○○○0000地號土
    地（下稱系爭土地，權利範圍100000分之984）及其上同段3
    116建號建物（下稱系爭房屋，權利範圍全部，與系爭土地
    合稱系爭房地）於民國105年12月2日所為贈與債權行為與10
    6年2月9日所為移轉所有權登記之物權行為，被告應塗銷以
    贈與為登記原因所為之所有移轉登記，因原告主張之債權額
    為新臺幣（下同）4,643,040元，與系爭房地價值2,799,108
    元（系爭土地98,610元/平方公尺×2,537平方公尺×權利範圍
    984/100000＋系爭房屋課稅現值337,400元＝2,799,108元，元
    以下四捨五入）相比較高，故訴訟標的價額應以系爭房地價
    值計算，即為2,799,108元，應徵第一審裁判費28,720元，
    扣除原告已繳裁判費1,000元，尚應補繳27,720元。茲限原
    告於收受本裁定5 日內，如數逕向本院補繳上開裁判費，逾
    期未補正上開事項，即駁回原告之訴。
三、茲依民事訴訟法第249條第1項但書，裁定如主文。
中　　華　　民　　國　　111 　年　　3 　　月　　7 　　日
                  民事第二庭      法  官  呂如琦
正本係照原本作成。　　　　　　　　　
如不服本裁定關於核定訴訟標的價額部分，應於送達後10日內向
本院提出抗告狀，並繳納抗告費新臺幣1,000 元；；其餘關於命補繳裁判費等部分，不得抗告。
中　　華　　民　　國　　111 　年　　3 　　月　　7 　　日
　　　　　　　　　　　　　　　　　書記官  王志成